臺中高等行政法院判決　　　　　　　　　　　　　　　九十一年度訴字第四七號
　　　　　　　　　　　　　　　.
　　原　　　告　簡碧桐
　　　　　　　　即正宏土木包工業
　　訴訟代理人　丁○○
　　　　　　　　戊○○　律師
　　複代理人　　己○○
　　被　　　告　南投縣稅捐稽徵處
　　代　表　人　甲○○
　　訴訟代理人　丙○○
　　　　　　　　乙○○
右當事人間因營業稅事件，原告不服財政部中華民國九十年十一月十九日台財訴字第
○八九○○四一六八三號訴願決定（案號：第八九二四○六號），提起行政訴訟。本
院判決如左︰
　　主  文
訴願決定及原處分（復查決定）均撤銷。
訴訟費用由被告負擔。
　　事  實
壹、事實概要：
    原告於民國（下同）八十一年九月至八十五年間，涉嫌將得標之義和農路改善工
    程、南投農場支線工程等一七五件工程，轉包與下包業者吳錦昭、洪克明等人承
    作，轉包金額計新台幣（下同）一六三、三五九、五四九元（含稅），未依規定
    取得憑證，而取得非實際交易對象所開立之統一發票金額計九五、二二五、三九
    六元（含稅）作為進項憑證，申報扣抵銷項稅額四、一四○、一一二元，違反稅
    捐稽徵機關管理營利事業會計帳簿憑證辦法第二十一條及行為時營業稅法第十九
    條第一項第一款規定，經法務部調查局南投縣調查站（下簡稱南投縣調查站）查
    獲，移由被告審理違章成立，核定追繳營業稅四、一四○、一一二元，另依稅捐
    稽徵法第四十四條規定就其未取得憑證之總額處百分之五罰鍰計七、七七九、○
    二六元。原告不服，申經被告復查決定，重行核定轉包金額為一六一、四八一、
    九一九元（含稅），應依稅捐稽徵法第四十四條規定處罰鍰七、六八九、六一五
    元；原就原告持非實際交易對象所開立之統一發票作為進項憑證申報扣抵銷項稅
    額，核定追繳營業稅四、一四○、一一二元部分，維持原核定。原告不服，訴經
    臺灣省政府八十七年十月二十二日八七府訴二字第一六九○九九號訴願決定：「
    原處分撤銷，由原處分機關另為處分。」嗣經被告重為復查決定，重行核處罰鍰
    七、六八一、三八六元，追繳營業稅四、一四○、一一二元部分維持原處分。原
    告仍不服，因自八十八年七月一日起營業稅改制為國稅，向財政部提起訴願遭駁
    回，遂提起本件行政訴訟。
貳、兩造之陳述及爭點：
一、原告部分：
  (一)聲明：訴願決定及原處分均撤銷。
  (二)陳述：
    1.系爭得標工程政府機關就整體工程承攬人之資格及不得就全體工程轉包等情，
      均有嚴格之限制，此揆之工程合約書及投標須知自明，至於吳錦昭、洪克明等
      人均無資格擔任整體工程之承攬人，屬法律上不能，是渠等自無以得標價之九
      成轉包全體工程之可能。
    2.依財政部七十一年三月四日台財稅第三一四一八號函明白表示，土木包工業承
      包工程，如能提供業主購料統一發票時，僅按包工部分課徵營業稅（即不含材
      料部分）。本件各該下包業者或受僱人，均已提供業主（即原告）之購料証及
      出售商行所開立與業主之統一發票在卷，是被告指稱各該下包業者全屬包工包
      料之承包作業乙節即與事實不符，顯屬無稽。
    3.系爭工程只有一處，原告憑購物証向出售商行購買材料所取得之統一發票，依
      財政部七十一年三月四日台財稅第三一四一八號函及最高行政法院七十五年度
      判字第一四四七號及六十一年度判字第三九七號判決所示，原告所取得之發票
      顯係屬直接交易對象所開立者，尚非屬所謂：「非直接交易對象所開立者」，
      要無疑義。另依最高行政法院八十六年度判字第二○四八號判決指出，按司法
      院大法官會議釋字第三三七號解釋文及營業稅法第五十一條的規定，須企業有
      虛報進項稅額，才可補稅再加處罰鍰，企業取得非實際交易對象的發票，縱開
      立發票者為虛設的公司行號，只要這家虛設行號有申報營業稅的事實，則企業
      以這家虛設行號的發票作為進項憑證，並無虛報進項憑證的情形，即無逃漏稅
      行為，稅捐機關自不得對企業補稅。另最高行政法院八十三年十一月十八日八
      十三年度判字第二四四六號判決指出，只要企業在交易時有交付稅款給賣方，
      並由賣方申報繳納營業稅就沒有漏稅的問題。
    4.本案之工程只有一個，是其營業主體只有原告而已，且其銷售行為亦只有一個
      ，從而原告或原告之履行輔助人持原告之購物証，向材料商購買原料，再由材
      料商提供材料至工地，由原告支付加值型營業稅金及貨款等事實觀之，本件並
      無所謂之「各個銷售階段」情形，不言可喻。更何況被告就開立發票之公司（
      即材料供應商）有無申報繳納營業稅之事實，及其所交易之對象為何？被告業
      已坦承就該部分未曾調查過，是其以未曾經調查過之資料指摘原告取得非實際
      交易對象所開立之發票，有虛報進項稅額之情形，即有可議。
    5.按證人之個人意見或推測之詞，不得作為證據，刑事訴訟法第一六○條定有明
      文，又最高行政法院六十一年度判字第七十號判例亦明白表示：「認定事實，
      須憑證據，不得出於臆測，此項證據法則，自為行政訴訟法所適用‧‧‧。」
      是第三人許陳梅雀於八十六年三月二十六日固供稱：「宇達、孝蓉‧‧‧所承
      包之工程交予各該下包人員承作時，我先扣除工程款之一成，作為繳納營業稅
      、技師費等相關費用，九成作為工程費用‧‧‧」等語，然被告認定事實竟不
      依系爭工程合約書、履約保證金及工程保固款等重要證據來認定事實，乃竟以
      臆測之詞指摘：「原告將全部得標之工程以得標價金之九成轉包與各下包業者
      承作，該下包人員須獨立完成各該工程，自行負責工程盈虧‧‧‧」。查原告
      為系爭承攬契約之當事人，負百分之百完成工程之責任，此揆之工程合約書、
      原告所預納履約保證金及完工後被扣留之保固款等證據足稽，第三人許陳梅雀
      固供稱以九成作工程費用尚非指原告非契約主體當事人不必負完工之責任。另
      下包業就其各自分包之工程負責獨立完成，自負盈虧，係指就其各人分包部分
      而言，尚非指就全部工程，原告不必負責完成，不必擔負盈虧之意，灼然甚明
      。被告認定事實，不憑證據，完全以臆測為之，且其所認定之事實又與證據不
      符，是其處分當然違背法令，不言可諭。又許陳梅雀於調查站之供詞是否得作
      為本件裁罰之唯一證據，依訴訟法上規定，仍應察其是否與事實相符，否則其
      證言仍無證據力可言。更何況許陳梅雀再三陳稱：其在南投調查站之供詞係在
      受調查員脅迫利誘下所為之供述，是其供述是否出於自由意志下所為，及與事
      實是否相符，與本件原告應否受裁罰至關重要，是有傳訊許陳梅雀及南投縣調
      查站調查員呂紹松對質，並調閱相關錄影帶、錄音帶，以明事實真相。
　　6.縱上所述，被告認定事實，不憑證據，完全出於臆測，違反證據法則，且其適
      用法律顯有違誤，為此請判決如訴之聲明。
二、被告部分：
　(一)聲明：原告之訴駁回。
　(二)陳述：
　　1.按「營業人左列進項稅額，不得扣抵銷項稅額：一、購進之貨物或勞務未依規
      定取得並保存第三十三條所列之憑證者。」、「對外營業事項之發生，營利事
      業應於發生時自他人取得原始憑證，如進貨發票。」、「營利事業依法規定應
      給與他人憑證而未給與，應自他人取得憑證而未取得，或應保存憑證而未保存
      者，應就其未給與憑證、未取得憑證或未保存憑證，經查明認定之總額，處百
      分之五罰鍰。」分別為加值型及非加值型營業稅法（下稱營業稅法）第十九條
      第一項第一款、稅捐稽徵機關管理營利事業會計帳簿憑證辦法第二十一條第一
      項及稅捐稽徵法第四十四條所明定。又為符合司法院大法官會議釋字第三三七
      號解釋意旨，對於營業人有進貨事實，取得非實際交易對象所開立之統一發票
      作為進項憑證申報扣抵之案件，因未取得實際銷貨人出具之憑證，應依稅捐稽
      徵法第四十四條規定處以行為罰。至進貨人取得銷貨人以外之營業人所開立之
      發票申報扣抵，如查明開立發票之營業人已依法申報繳納應納之營業稅額，除
      依上開規定處以行為罰外，依營業稅法第十九條第一項第一款規定，應就其取
      得不得扣抵憑證扣抵銷項稅額部分，追補稅款，亦經財政部八十三年七月九日
      台財稅第八三一六○一三七一號函釋在案。
　　2.本件原告於八十一年九月至八十五年間，將得標之義和農路改善工程、南投農
      場支線工程等一七五件工程，轉包與下包業者吳錦昭、洪克明等人承作，轉包
      金額計一六一、四八一、九一九元（含稅），未依法取得憑證，而取得非實際
      交易對象所開立之統一發票金額計九五、二二五、三九六元（含稅）作為進項
      憑證，申報扣抵銷項稅額四、一四○、一一二元，經南投縣調查站查獲，有該
      站八十六年七月十九日投廉忠字第八六一一六○號函（附原處分卷第六十一
      至七十一頁）、原告之實際負責人許陳梅雀調查筆錄（附原處分卷第七十二至
      一○九頁）在卷可稽，並查扣有原告編製之工程記事本及下包業者承作工程紀
      錄等可證，原告轉包工程未依規定取得憑證，事證明確。上揭工程中原告轉包
      與下包業者－申炎振承作之義竹農路災修工程之工程款，原處分溢計一七二、
      八○○元（含稅），被告復查時予以減除，重行核定原告轉包金額一六一、
      三○九、一一九元（含稅），應依稅捐稽徵法第四十四條規定就其未依規定取
      得憑證金額一五三、六二七、七三二元處百分之五罰鍰計七、六八一、三八六
      元，原核定追繳營業稅四、一四○、一一二元部分，仍予維持，揆諸首揭規定
      ，洵無不合。
　　3.查原告將系爭得標之工程以得標價金之九成轉包與各下包業者承作，該下包人
      員須獨立完成各該工程，自行負責工程盈虧，並拿回之發票、收據等事實，其
      實際負責人許陳梅雀於獲案時已供認不諱，有前揭調查筆錄可稽，審諸許陳梅
      雀獲案筆錄，八十六年三月二十六日供述：「孝蓉、宇達‧‧‧等公司所承包
      之工程繁多，‧‧‧下包人員所取得之各該工程進項憑證，買受人視該工程由
      那一營造公司牌照得標即填寫營造公司名稱，‧‧‧該等憑證下包人員蒐集後
      交回給我‧‧‧那一位下包人員拿回進項憑證，就登載於他那一本專門帳冊內
      ‧‧‧」、「宇達、孝蓉‧‧‧所承包之工程交予各該下包人員承作時，我先
      扣除工程款一成，作為繳納營業稅、技師費等相關費用，九成作為工程費用‧
      ‧‧」，八十六年四月九日供述：「各該人員拿回之統一發票由我查收後，載
      明於如扣押物‧‧‧，亦即各該人員記事本及承作工程記錄表，我並將彼等拿
      回發票面額的百分之五退還給下包業者，大部分以現金支付。」、「因為下包
      業者太多，孝蓉、宇達所承包之工程繁多，我一時無法詳述，彼等所承作之工
      程名稱、得標金額，轉包金額，開工、完工日期、拿回發票詳細紀錄，如前述
      詳如扣押物編號拾肆之一至拾肆之十六及拾伍之一至拾伍之一二四所載。」等
      情節，於查扣物—下包人員承作工程紀錄中均有明確記載，該等查扣證物所彰
      顯之事實，既與許陳梅雀供述情節相符，不論係內部記錄或對外憑證，倘得以
      證明待證事實者，應具證據能力。又原查機關對許陳梅雀調查本件違章長達數
      月，調查人員每次製作調查筆錄時，許陳梅雀亦可於自由意志下選任律師在場
      ，因此上開獲案筆錄之取得堪認非出於強暴、脅迫、利誘、詐欺、違法拘押，
      或其他不正當之方法，所陳情節復有查扣證物可徵其實，依法自得採為系爭違
      章事實之證據。又查本案查扣證物－下包人員承作工程紀錄及記事本，均為製
      作用以登載轉包與各下包人員之工程名稱、轉包工程價款及交回發票憑證等資
      料，證諸許陳梅雀歷次於調查筆錄對案關情節之陳述，佐以被告查得許陳梅雀
      於八十一年至八十五年間開立臺灣銀行南投分行支票經下包人員兌領之資金往
      來紀錄，亦堪可充分揭顯原告得標本案工程後轉包與下包人員承作之事實，且
      被告對案關下包業者吳錦昭等四十人違反營業稅法規定所作違章處分，除黃祥
      田案因主體不符撤銷、鄭秋田移外轄辦理、曾詠源等八人仍繫屬行政救濟程序
      中尚未確定外，其餘三十人所涉違章處分均已確定（詳附原處分卷第一六七頁
      ），是原告將系爭工程轉包予上開下包業者承作之事實既為其所自認，且案關
      工程之下包業者、轉包金額及未依規定取自下包人員之進項憑證等事實復有查
      扣證物可佐，被告據以核定補徵營業稅，洵屬有據，原告訴指被告不憑證據以
      臆測之詞指摘其將得標之工程以得標價金九成轉包予下包業者承作，徵諸上揭
      情節，殊有未合，應不可採。
　　4.原告向定作人承攬本案系爭工程後，再將標得工程轉包予原告承作，渠等承攬
      及次承攬（即原告轉包予下包人員承作）核屬各自獨立之法律行為，分別各為
      營業稅法所規範之營業人，均應依營業稅法規定負繳稅義務，至原告向定作人
      承攬本案系爭工程時所簽訂之工程合約書、繳交之履約保證金及尚未領取之工
      程保固款，僅屬原告與系爭工程定作人兩造間之法律關係及履約行為，與其將
      系爭工程轉包予下包業者承作之認定無涉，自不得據為本案未涉違章之依據，
      是原告以被告未審酌其向定作人承攬本案系爭工程時所簽訂之工程合約書、繳
      交之履約保證金及尚未領取之工程保固款，即主張被告認定事實不憑證據，容
      屬誤解。
　　5.營業人每期應繳納營業稅之計算，依營業稅法第十五條第一項之規定，係以銷
      項稅額扣減進項稅額後之餘額繳納當期營業稅，而營業人購進貨物未依規定取
      得憑證者，該憑證上載之進項稅額不得扣抵銷項稅額，同法第十九條第一項第
      一款亦定有明文，且我國現行加值型營業稅係就各個銷售階段之加值額分別予
      以課稅之多階段銷售稅，各銷售階段之營業人皆為營業稅之納稅義務人，及營
      業人取得非交易對象之營業人開立之發票申報扣抵銷項稅額，不論該非交易對
      象之營業人是否已按其開立發票之金額報繳營業稅額，並不影響違章營業人補
      繳營業稅之義務，最高行政法院八十七年七月份庭長評事聯席會議決議案意旨
      甚明。本案原告將得標之系爭工程以得標價之九成轉包予下包業者承作，則原
      告與案關下包業者即分屬不同階段之營業人，原告向發包人標得工程與下包業
      者以該工程得標價九成向原告承作，即各自發生進、銷營業事項，依稅捐稽徵
      機關管理營利事業會計帳簿憑證辦法第二十一條第一項規定，原告與下包業者
      應依法分別各自取得進項憑證暨開立銷售憑證。易言之，原告應開立銷售憑證
      給發包人並作為計算公司營業收入之依據及取得下包業者開立之銷售憑證作為
      進項憑證並計算公司營業成本之依據；下包業者應開立銷售憑證給原告並作為
      計算下包業者營業收入之依據及取得其下游營業人開立之銷售憑證或工資表、
      收據等作為進項憑證並計算下包業者營業成本之依據。就本案系爭工程而言，
      原告以得標工程價款百分之九十轉包與下包業者承作，下包業者依法應開立各
      該工程價款百分之九十之銷售憑證交付原告作為進項憑證，惟查原告並未取得
      下包業者開立各該工程價款百分之九十之銷售憑證，其違反稅捐稽徵機關管理
      營利事業會計帳簿憑證辦法第二十一條規定至明。次查本件案關下包業者承作
      系爭工程期間交付原告載有進項稅額之統一發票金額計九五、二二五、三九六
      元（附原處分卷第六十頁），詳載於各下包業者承作工程紀錄及交付進項憑證
      明細表，依前述該等發票開立人係下包業者之下游營業人所開立，實際買受人
      應為下包業者，而非原告，該等發票核屬原告未依規定取得之憑證，該憑證上
      載之進項稅額依營業稅法第十九條第一項第一款規定，不得扣抵銷項稅額，惟
      原告持以申報扣抵銷項稅額，已肇致短繳同額營業稅情事，被告據以核定補徵
      ，核與營業稅法第十九條第一項第一款規定及最高行政法院八十七年七月份庭
      長評事聯席會議決議案意旨無違，至下包業者之下游營業人（即原告所稱之材
      料供應商）有無繳納營業稅，係屬渠等另涉他案違章之問題，被告縱尚未就案
      關下包業者之下游營業人所涉違章作成處分，亦不影響本件違章之認定。
　　6.至原告所持財政部七十一年三月四日台財稅第三一四一八號函，經查現行營業
      稅法令彙編並未編入，依財政部函示，應不得援引適用；另最高行政法院七十
      五年判字第一四四七號判決及八十三年度判字第二四四六號判決，揆其內容係
      分別針對營造業者以包工不包料方式承包工程對稽徵機關核定營業稅稅基及營
      業人取得虛設行號所開立之發票作進項憑證申報扣抵銷項稅額其漏稅額之認定
      方式之爭訟所為之裁判，均屬個案並非判例，且案關繫屬情節、論指事證態樣
      及援引法令依據，亦與本案系爭處分不一，應無適用餘地，原告執以援引，容
      有未洽，應不可採。
　　7.綜上論結，本案提起行政訴訟，顯無理由，請判決如答辯聲明，以維稅政。
　  理  由
一、按「營業人左列進項稅額，不得扣抵銷項稅額：一、購進之貨物或勞務未依規定
    取得並保存第三十三條所列之憑證者。」「營業人以進項稅額扣抵銷項稅額者，
    應具有載明其名稱、地址及統一編號之左列憑證：一、購進貨物或勞務時，所取
    得載有營業稅額之統一發票。」「營利事業依法規定應給與他人憑證而未給與，
    應自他人取得憑證而未取得，或應保存憑證而未保存者，應就其未給與憑證，未
    取得憑證或未保存憑證，經查明認定之總額，處百分之五罰鍰。」行為時營業稅
    法第十九條第一項第一款、第三十三條第一款及現行稅捐稽徵法第四十四條分別
    定有明文。又「為符合司法院大法官會議釋字第三三七號解釋意旨，對於營業人
    取得非實際交易對象所開立之統一發票作為進項憑證申報扣抵銷項稅額之案件，
    如查明開立之營業人已依法申報繳納該應納之營業稅額者，則尚無逃漏，除應依
    稅捐稽徵法第四十四條規定處以行為罰外，依營業稅法第十九條第一項第一款規
    定，應就其取得不得扣抵憑證扣抵銷項稅額部分，追補稅款。」固亦經財政部八
    十三年七月九日台財稅第八三一六○一三七一號函釋在案。
二、本件原告於八十一年九月至八十五年間，涉嫌將得標之義和農路改善工程、南投
    農場支線工程等一七五件工程，轉包與下包業者吳錦昭、洪克明等人承作，轉包
    金額計一六一、四八一、九一九元（含稅），未依法取得憑證，而取得非實際交
    易對象所開立之統一發票金額計九五、二二五、三九六元（含稅）作為進項憑證
    ，申報扣抵銷項稅額四、一四○、一一二元，由南投縣調查站查獲，移由被告審
    理違章成立，核定追繳營業稅四、一四○、一一二元，另依稅捐稽徵法第四十四
    條規定就其未取得憑證之總額處百分之五罰鍰計七、七七九、○二六元。原告不
    服，申經被告復查決定，重行核定轉包金額為一六一、四八一、九一九元（含稅
    ），依稅捐稽徵法第四十四條規定處罰鍰七、六八九、六一五元；至原告持非實
    際交易對象所開立之統一發票作為進項憑證申報扣抵銷項稅額，核定追繳營業稅
    四、一四○、一一二元部分，則維持原核定。原告不服，訴經臺灣省政府八十七
    年十月二十二日八七府訴二字第一六九○九九號訴願決定：「原處分撤銷，由原
    處分機關另為處分。」嗣經被告重為復查決定，重行核處罰鍰七、六八一、三八
    六元，追繳營業稅四、一四○、一一二元部分維持原處分。原告仍不服，向財政
    部提起訴願遭駁回，遂提起本件行政訴訟主張如事實欄所載。
三、本件原處分追徵原告營業稅四、一四○、一一二元並科處罰鍰七、六八一、三八
    六元固非無見，惟查被告依據所扣押之原告工程紀錄簿，計算原告轉包予各下包
    業者之工程金額（即原告得標價金之九成），經合計其金額共一六一、三○九、
    一一九元，原告未取得下包業者所開立之憑證，乃處以上開金額百分之五罰鍰計
    七、六八一、三八六元，被告並認原告以各下包業者交付他人開立之發票計九五
    、二二五、三九六元，作為進項憑證申報扣抵銷項稅額四、一四○、一一二元，
    違反行為時營業稅法第十九條第一項第一款之規定，乃處分追繳同額之營業稅。
    惟查：
    (一)下包業者黃祥田部分，經查被告於1.投稅法字第六二五六九號復查決定書
      ，認定黃祥田於轉承包原告得標之「（南投縣）信義鄉陳有蘭溪自強堤防三期
      工程」前，已申准獨資經營焜辰企業社，且因承包系爭工程業已開立焜辰企業
      社之發票四紙金額共計七十三萬元交付原告，故轉承包上開工程漏報銷售額之
      違章主體應為黃祥田所營之焜辰企業社，乃撤銷對黃祥田補徵營業稅及罰鍰之
      處分，並移送焜辰企業社所轄之台中縣稅捐稽徵處審理。嗣該處認焜辰企業社
      轉承包原告上開工程計一、○三四、○○○元，未依法開立統一發票，漏報銷
      售額逃漏營業稅，乃處分追繳營業稅並科處罰鍰，有被告提出之上開復查決定
      書、移送函及台中縣稅捐稽徵處八十七年十二月九日處分書等之影本附卷可稽
      ，均堪認定。準此，原告此部分工程轉包之金額應係一、○三四、○○○元，
      而非一、七六四、○○○元，原處分（復查決定）此部分以一、七六四、○○
      ○元，計算原告之轉包金額即有未合。又原處分（復查決定）認定原告未依法
      取得憑證，關於黃祥田部分為一、七六六、四一○元，係以黃祥田提出之統一
      發票，供原告申報扣抵銷項稅額為據，惟查原告所提出之統一發票中有四紙金
      額共七十三萬元係焜辰企業社所開立，核與交易主體相符，原告持以申報扣抵
      銷項稅額並無不合，應予剔除，被告未加剔除，猶計入原告未依法取得憑證之
      金額中亦有未符。此外前述台中縣稅捐稽徵處對焜辰企業社之處分書記載：該
      企業社承包系爭工程，購進貨物未依規定取得憑證九一四八一○元，究竟黃祥
      田交付原告之統一發票，其中何者不能扣抵銷項稅額，亦待被告本諸職權查明
      認定，以符事實。
    (二)下包業者鄭秋田部分，被告答辯狀原主張係移外轄辦理，嗣又提出資料主張該
      答辯狀係屬誤載，鄭秋田因缺址所並未處分，有被告7.投稅密字第○一六
      ○三號函在卷可考。又依該函說明四所示，本件下包人員主體未明或無址所者
      尚有洪清澄、陳武堂、江豐明、楊新發、邱貿益、郭國偉等六人，被告表明尚
      未對之處分，其所提之行政救濟關係文卷亦無被告向上開各人進一步查證之資
      料，亦無原告與各該下包業者之資金往來紀錄，被告僅憑扣押之工程紀錄簿及
      原告之事實上負責人許陳梅雀於調查局之筆錄，即認定原告尚有轉包工程予他
      人之情形，尚嫌率斷。況扣案之工程紀錄簿係活頁裝訂，所謂上開六人之工程
      紀錄，大部分均未標明下包業者之姓名，是否各該下包業者所承包均有待被告
      詳為調查辨明。
四、按行政訴訟雖兼採職權調查主義，惟職權探知事實調查證據之範圍並非毫無界限
    ，基於當事人之舉證責任及訴訟經濟原則，於事實關係不明又調查費時之情形，
    行政法院自可不就本案自行裁判，僅撤銷訴願決定及原處分由行政機關重為事實
    調查而另為處分。本件原處分（復查決定）既有上述事實不明之處，原處分遽命
    原告補稅及科罰不無可議，訴願決定未予糾正亦有未合。本件因涉案下包業者眾
    多，工程數量復達百餘件，事實確係繁雜，倘逕由本院調查實不符訴訟經濟原則
    ，基於前開說明，爰將訴願決定及原處分（復查決定）撤銷由被告查明事實，另
    為適法之處分，以昭折服。
據上論結，本件原告之訴為有理由，依行政訴訟法第一百九十五條第一項前段、第九
十八條第三項前段，判決如主文。
中　　華　　民　　國　　 九十一 　　年　 　　五　　　 月　  　十三　　　日
                 臺 中 高 等 行 政 法 院   第 三 庭
                                審 判 長 法  官　王　茂　修
                                         法  官　黃  淑  玲
                                         法  官　許　金　釵
右正本證明與原本無異。
如不服本判決，應於判決送達後二十日內向本院提出上訴書狀，其未表明上訴理由者
，應於提起上訴後二十日內向本院提出上訴理由書（須依對造人數附具繕本）；如於
本判決宣示或公告後送達前提起上訴者，應於判決送達後二十日內補提上訴理由書（
須附繕本）。未表明上訴理由者，逕以裁定駁回。
提起上訴應預繳送達用雙掛號郵票拾份（每份三十四元)。
中　　華　　民　　國　　 九十一 　　年　 　　五　　　 月　  　十五　　　日
　　　　　　　　　　　　　　　　　　　　 法院書記官　李孟純
